# 求助陈版股权投资成本确认

提问人：niutiaotiao 时间：2020-05-14 10:18:00
请教陈版主，甲公司欠A公司的子公司B公司 1000 万（往来款，借款），A公司全资收购甲公司，价格 200 万。非同一控制。则a公司记账的时候，股权投资成本是 1200 万？还是 200 万？谢谢！

回答人：chenyiwei
A公司收购甲公司的合并成本还是 200 万元。对于因该项股权收购导致A公司合并报表层面原先对甲公司的债权在购买日一并进行抵销处理的事项，仅体现在合并报表层面，不影响合并成本确定和商誉初始计量。。